【裁判字號】    95,上訴,1869
【裁判日期】    950713
【裁判案由】    違反槍砲彈藥刀械管制條例
【裁判全文】
臺灣高等法院刑事判決                95年度上訴字第1869號
上  訴  人  臺灣臺北地方法院檢察署檢察官
上  訴  人
即  被  告  甲○○
上列上訴人因違反槍砲彈藥刀械管制條例案件，不服臺灣臺北地
方法院94年度訴字第1650號，中華民國95年4月21日第一審判決
（起訴案號：臺灣臺北地方法院檢察署94年度偵字第2610號），
提起上訴，本院判決如下：
    主  文
原判決撤銷。
甲○○共同未經許可，寄藏手槍，處有期徒刑伍年貳月，併科罰
金新台幣貳拾萬元，罰金如易服勞役，以新台幣3000元折算一日
。扣案之德國SIGSAUER廠製P226型制式手槍壹把（含彈匣貳個，
槍枝管制編號：0000000000號）、以色列IMI廠製941
FBL型制式手槍壹把（含彈匣貳個，槍枝管制編號：00000
00000號）及口徑九mm制式子彈參拾顆均沒收。
    事  實
一、高幸修（綽號「奧迪」，已於民國93年7月7日出境前往中國
    大陸，因傳、拘無著，已經原法院通緝在案）與甲○○係夫
    妻關係，高幸修原將自己未經許可所持有德國SIG SAUER 廠
    製P226型制式手槍1把（含彈匣2個，槍枝管制編號：000000
    00 00號）、以色列IMI廠製941FBL型制式手槍1把（含彈匣2
    個，槍枝管制編號：0000000000號）及口徑9mm制式子彈40
    顆等槍、彈，分別裝置於2個黑色皮包內，再以2個紅色布袋
    分別包裝後，將該均具殺傷力之制式手槍及子彈等物，放置
    於以自己名義所開設之臺北市第一信用合作社景美分社（址
    設臺北市○○區○○路1段146號，下稱一信景美分社）D044
    9號保管箱中，後因高幸修曾將該槍、彈借予友人犯案，而
    為警查獲，高幸修為避免警方追查槍枝來源，與甲○○、王
    興台三人基於共同寄藏槍彈之犯意聯絡，高幸修即自中國大
    陸撥打電話與友人王興台（未經許可寄藏槍、彈之犯行，已
    經臺灣士林地方法院93年度訴字第608號判決判處有期徒刑5
    年2月確定在案），委託王興台代為寄藏上開槍、彈。甲○
    ○等三人明知非經中央主管機關許可，不得寄藏具殺傷力之
    槍、彈，竟未經許可，基於共同寄藏之犯意，應高幸修之央
    求，持自己所保管之D0449號保管箱鑰匙，於93年8月6日中
    午12時許前往一信景美分社處與王興台會合，並出資協助王
    興台以其名義承租該社D0349號保管箱後，由甲○○與王興
    台一同進入該社之保管箱室，甲○○將D0449號保管箱開啟
    後，因保管箱所置放之上開槍、彈過於沈重，即在王興台協
    助下，由甲○○將裝有前述槍、彈之2個黑色皮包自D0449號
    保管箱內取出，再由王興台放置於其甫開設之D0349號保管
    箱內，二人完成寄藏前述槍、彈之行為後，即各自離去，並
    由王興台持有保管D0349號保管箱之鑰匙。嗣經警持臺灣士
    林地方法院檢察署檢察官核發之通訊監察書監聽王興台所持
    有之0000 00 0000號行動電話通話內容時，發現王興台將前
    述槍、彈寄藏於該社保管箱中，遂於同年8月23日下午4時38
    分許，持臺灣士林地方法院所核發之搜索票搜索該社之D034
    9及D0449號保管箱，並於王興台所開設之編號D0349號保管
    箱內扣得前述槍、彈，始查知上情。
二、案經臺北市政府警察局大安分局報請臺灣士林地方法院檢察
    署檢察官呈請臺灣高等法院檢察署令轉臺灣臺北地方法院檢
    察署檢察官偵查起訴。
    理  由
一、訊據被告甲○○固坦承於上開時間，前往一信景美分社持鑰
    匙開啟被告高幸修所申請之D0449 號保管箱，並出資支付案
    另案被告王興台當日申請D0349號保管箱之費用等情，惟矢
    口否認有何協助王興台寄藏槍、彈之犯行，辯稱：伊與被告
    高幸修間夫妻感情並不好，平時伊並不過問被告高幸修之事
    情，當日伊係前往一信景美分社置放小孩滿月之金飾品，而
    在該社內巧遇王興台，因王興台表示所帶金錢不足而向伊借
    錢，伊才墊借王興台開設保管箱所需之費用，伊並不知悉王
    興台開設保險箱之用途，對於其所置放之物品，亦無從置喙
    ，當日王興台前往一信景美分社時，曾背一斜肩式大背包，
    該大包包裝入本件扣案槍、彈綽綽有餘，且王興台於另案審
    理時，亦證稱伊並不知道該2個皮包內是置放何物，在無積
    極證據可資證明伊知情之情況下，足見伊並不該當犯罪云云
    。
二、經查：
  (一)員警於93年8月23日下午4時38分許，持臺灣士林地方法院所
    核發之搜索票，在該社行員黃李健、陳小玲陪同見證下，搜
    索該社之D0349及D0449號保管箱，並於王興台所開設及持有
    鑰匙之編號D0349 號保管箱內扣得前述槍、彈等情，此有扣
    案槍、彈可資佐證，並有扣押物品目錄表、現場搜索照片50
    張在卷可證（見臺灣士林地方法院檢察署93年偵字第7795號
    卷第30-56 頁），復為王興台及被告甲○○所不爭執。而王
    興台因未經許可，受被告高幸修之委託而寄藏上開槍、彈之
    犯行，已經臺灣士林地方法院93年度訴字第608 號判決判處
    有期徒刑5年2月，因王興台並未上訴，該刑事判決已經確定
    在案等情，亦經原審調閱該刑事卷宗核閱無訛，並有影印卷
    在卷可查，且有該刑事判決在卷可佐。(見該影印卷第131頁
    )又經警將扣得之槍枝及子彈送內政部警政署刑事警察局以
    性能檢驗法、制式子彈試射法、電解腐蝕法及比對顯微鏡比
    對法等鑑驗方法鑑驗之結果，認：「一、送鑑槍枝管制編號
    為0000000000之手槍壹支，係德國SIG SAUER廠製P226型口
    徑9 mm制式手槍（含彈匣貳個），機械性能良好，可擊發同
    口徑制式子彈，認具殺傷力。二、送鑑槍枝管制編號為0000
    000000之手槍壹支，係以色列IMI廠製941FBL型口徑9 mm制
    式手槍（含彈匣貳個），機械性能良好，可擊發同口徑制式
    子彈，認具殺傷力。三、送鑑子彈肆拾顆，係口徑9 mm制式
    子彈，經試射壹拾顆，均具殺傷力」等情，此有該局93 年8
    月23日刑鑑字第0930174 727號槍彈鑑定書1份在案可查（見
    同偵卷第57-63頁）。綜此，王興台所寄藏之槍枝及子彈，
    係屬槍砲彈藥刀械管制條例第7條第4項所稱之手槍及第12條
    第4項所稱之子彈，堪以認定。
  (二)一信景美分社D0449 號保管箱係以被告高幸修名義所申請開
    設，被告甲○○曾於93年8月6日中午12時33分許，持鑰匙前
    往開啟D0449 號之保管箱，王興台亦於當日中午12時許前往
    申請開設D0349 號保管箱，並由被告甲○○代為支付申請設
    立之費用後，被告甲○○、王興台即與一信景美分社行員陳
    小玲一同進入該保險箱室等情，此有一信景美分社93年8 月
    18日北市一信景字第6 號檢附開箱明細表、保管箱開箱記錄
    單在卷可稽（見臺灣士林地方法院檢察署93年偵字第7795號
    卷第106-117 頁），並有該社監視器翻拍照片12張在卷可佐
    （見同偵卷第71頁），核與臺灣士林地方法院針對一信景美
    分社當日社內之監視錄影帶所作勘驗筆錄相符（見臺灣士林
    地方法院93年度訴字第608號影印1卷第56頁）。又被告高幸
    修於93年8月6日上午打電話給王興台，要求王興台於當日中
    午前往一信景美分社與被告甲○○會合，並開設1個保管箱
    ，而扣案以2個皮包置放之上開槍、彈，係被告甲○○在一
    信景美分社出資協助王興台開設D0349號保管箱後，持鑰匙
    開啟被告高幸修所申請之D0449號保管箱，再由被告甲○○
    將該2個皮包置放在D0349號保管箱內等情，迭據證人王興台
    於另案警詢（見臺灣士林地方法院檢察署93年度偵字第7795
    號卷第8、12頁）、偵訊（見同偵卷第94頁）、法院羈押訊
    問（見臺灣士林地方法院93年度聲羈字第119號卷第4頁）、
    準備程序（見臺灣士林地方法院93年度訴字第608號卷第10-
    11、61-62、77-78頁）及審理時（臺灣士林地方法院93年度
    訴字第608號卷第115-118頁）均坦白不諱，經核其警循筆錄
    所供事實與其後在檢察官及地方法院法官所供事實大致相符
    ，且王興台於檢察官聲押後，在原審法官訊問時，供稱警詢
    及檢察官偵查所述都出於自由意思，都是實在等語，(見聲
    押卷第4頁)，被告又不爭執上開筆錄之任意性，且為證明犯
    罪事實存否有必要，應認有證據能力，被告辯護人否認警循
    筆錄之證據能力，自不可取。而王興台所持有之0000000000
    號行動電話於93年8月6日中午12時2分與被告高幸修（即奧
    迪）之通話記錄中，曾有：「（A『按：指王興台』：怎麼
    沒消息呢？）（C『按：指被告高幸修』：沒有，我叫她巷
    子晃一晃再過去啦！）（A：你要跟她講我一點半要上班喔
    ！）（C：好啦！應該差不多快到了。）（A：我是要進去裡
    面先開個保險？）（C：不用啦，她進去以後，她打電話給
    你再進去，辦一辦，再換過去就好了，不用拿出去。）（A
    ：OK。）」之對話內容，再兩人於同日中午12時42分之通話
    記錄中，亦有：「（B『按：指被告高幸修』：喂，你走了
    沒？）（A『按：指王興台』：走了！）（B：噢！）（A：
    鑰匙我要拿給她，『孫仔』說不用拿給她。）（B：放你那
    邊就好了。）」之對話內容，此有該通訊監察譯文表在卷可
    查（見臺灣士林地方法院檢察署93年度偵字第7795號卷第66
    -6 7頁），參以王興台在第一通電話後之同日12時19分5秒
    與被告甲○○一同進入一信景美分社保管箱櫃等情觀之（見
    前開攝於保管箱櫃台之錄影帶之勘驗筆錄），該通電話被告
    高幸修所稱之「她」應係指其妻即被告甲○○無疑，而王興
    台亦坦承該通訊監察譯文所稱之「她」、「孫仔」，均係指
    被告甲○○（見臺灣士林地方法院93年度訴字第608號影印2
    卷第125 -126頁），顯見被告甲○○及王興台均係受被告高
    幸修之邀而前往一信景美分社，則被告甲○○所稱僅係巧遇
    王興台乙節，自不可採。王興台於上開判決確定後，再於本
    件偵訊時指稱：那二把槍係被告高幸修於93年8月6日前即交
    付與他，他將之放在花圃內，當日他準備將該二把槍拿到一
    信景美分社寄藏時，剛好在該社碰到被告甲○○等情（見臺
    灣台北地方法院檢察署94年度偵字第2610號卷第106頁），
    無非係事後迴護被告甲○○之詞，不足採信。綜此，足徵自
    D034 9號保管箱內所扣得之手槍及子彈，應係被告甲○○持
    鑰匙開啟被告高幸修之D0449號保管箱後，再由被告甲○○
    移至王興台所新開設之D0349號保管箱內。
  (三)被告甲○○雖辯稱當日係為置放小孩滿月之金飾品，才在該
    社內巧遇王興台，當時王興台因缺錢開保管箱才向伊借錢，
    且伊與被告高幸修間夫妻感情不好，對於被告高幸修之作為
    ，伊並不知悉云云。惟查，由前述王興台於警詢、偵訊、羈
    押訊問、準備程序與審理時均供承一致之證詞，被告高幸修
    與王興台於93年8月6日之通訊監察譯文，以及一信景美分社
    監視器所攝得被告甲○○與王興台一同進入一信景美分社保
    管箱櫃之勘驗筆錄等證據，顯見被告甲○○及王興台均係受
    被告高幸修之邀而前往一信景美分社，均已如前所述。而證
    人王興台於另案審理時，亦自承：「（問：承租保管箱的錢
    是你出的？）（答：是甲○○出的。）（問：她為何要幫你
    出？）（答：因為保管箱是高幸修要使用的。）（問：錢是
    交給行員？）（答：是甲○○直接交給行員。）（問：當時
    你是否有承租保管箱錢不夠的情形？）（答：沒有。）（問
    ：是否是你向甲○○借的？）（答：不是。）（問：錢有還
    甲○○？）（答：沒有。）」（見臺灣士林地方法院93年度
    訴字第608號第117頁），可見被告甲○○辯稱當時王興台缺
    錢而向伊借錢開保管箱等情，亦非可採。又承辦員警於搜索
    一信景美分社之保管箱時，固有於D0449號保管箱中查得4-5
    個以紅色小禮盒包裝之金飾製品（見臺灣士林地方法院檢察
    署93年度偵字第7795號卷第47-48 頁），然金飾價值不斐，
    少量之金飾即價值昂貴，即便加以包裝封存，其與鋼鐵所製
    制式手槍之別，亦可由手持感覺加以區別。本件所扣得之制
    式手槍計有2 把，制式子彈亦高達40顆，顯見其總重量不下
    於數公斤，而被告甲○○於王興台被訴違反槍砲彈藥刀械管
    制條例案件中以證人身分具結作證時，亦證稱：「（問：被
    告王興台是否有看你的保管箱？）（答：有，被告有過來看
    ，因為我的保管箱很重，所以他過來看了一下。）」、「（
    問：當天你放多少金子在保險箱？）（答：我不記得，3、4
    盒都是小孩滿月的金子。）（問：當時放的金子有多重？）
    （答：應該沒有一斤，但是否有半斤我不清楚。）（問：請
    證人比較本件偵查卷與聲請交保卷之重量？）（答：沒有偵
    查卷那麼重。）」（見臺灣士林地方法院93年度訴字第608
    號影印2卷第104、121頁），核與證人王興台於該案時陳稱
    ：「（問：辦完後鑰匙交給誰？）（答：我就與行員及甲○
    ○一起去開保管箱。）（問：進去之後情形如何？）（答：
    ... 行員先將我空的保管箱櫃子拿出來，行員再陪同甲○○
    開保管箱，因為很重，我有幫忙扶... 」之情節相符（見臺
    灣士林地方法院93年度訴字第608號影印2卷第123-124頁）
    ，則被告甲○○當日在放進小孩滿月金飾品之前，D0449號
    保管箱既未放置其他特別沈重之物品，卻因過於沈重而需王
    興台幫忙扶著，顯見當時D0449號保管箱已放置有扣案之上
    開槍、彈，而以該槍、彈重量之重，且被告甲○○身為被告
    高幸修之妻，是被告甲○○辯稱並不知悉該二包物品究為何
    物，亦顯與常情有違。況當日被告甲○○係因被告高幸修之
    交代，始前往一信景美分社與王興台會面，且於抵達一信景
    美分社後，即代王興台支付開設保險箱之費用，並於開設完
    成後夥同王興台前往保管箱室，將原置放於D0449號保管箱
    內之2個皮包，改置放於D0349號保管箱中，均已如前所述，
    可見被告高幸修在要求被告甲○○前往一信景美分社與王興
    台會面時，應已告知被告甲○○係欲借用王興台之名義，委
    託開設保管箱以便寄藏上開槍、彈，被告甲○○才可能代王
    興台給付開設保管箱之費用，並協同將該槍、彈寄藏於王興
    台所開設之保管箱中。是被告甲○○上開所辯，尚不可採。
  (四)綜上所述，由前述被告甲○○之陳稱、王興台之證稱、扣案
    手槍與子彈、現場搜索照片、槍彈鑑定書、通訊監察譯文、
    開箱明細表、保管箱開箱記錄單、監視器翻拍照片與勘驗筆
    錄等證物，足證被告甲○○確有共同寄藏槍、彈之犯行，被
    告甲○○所辯無非係事後卸責之詞，不足採信。是本件事證
    明確，被告甲○○犯行堪以認定，應予依法論科。
  (五)查扣案之制式手槍及子彈，係屬槍砲彈藥刀械管制條例第4
    條第1項第1款、第2款之槍砲、彈藥，非經中央主管機關，
    不得製造、販賣、運輸、轉讓、出租、出借、持有、寄藏及
    陳列，同條例第5條亦定有明文。被告甲○○明知非經中央
    主管機關許可，不得寄藏具殺傷力之槍、彈，竟與王興台、
    高幸修共同寄藏之犯意聯絡，將上開槍、彈共同放置於D034
    9號保管箱內，再由王興台持有該保管箱鑰匙而加以寄藏，
    核被告甲○○所為，係犯槍砲彈藥刀械管制條例第7條第4項
    之未經許可寄藏手槍罪及同條例第12條第4項之未經許可寄
    藏子彈罪。被告一個寄藏制式手槍及子彈之行為，同時觸犯
    上開二罪名，應依刑法第55條前段規定，從情節較重之未經
    許可寄藏手槍罪論處。被告甲○○與被告高幸修、王興台就
    寄藏手槍、子彈之行為，先則高幸修央求王興台代為寄藏上
    開槍、彈，甲○○應高幸修之央求，持自己所保管之D0449
    號保管箱鑰匙，於93年8月6日中午12時許前往一信景美分社
    處與王興台會合，並出資協助王興台以其名義承租該社D034
    9號保管箱後，由甲○○與王興台一同進入該社之保管箱室
    ，甲○○將D0449號保管箱開啟後，因保管箱所置放之上開
    槍、彈過於沈重，即在王興台協助下，由甲○○將裝有前述
    槍、彈之2個黑色皮包自D0449號保管箱內取出，再由王興台
    放置於其甫開設之D0349號保管箱內，三人間就寄藏槍彈有
    犯意之聯絡及行為之分擔，應依共同正犯論處。
三、原審認為：公訴意旨雖認被告甲○○與被告高幸修共同基於
    寄藏槍、彈之犯意，推由被告高幸修將上開槍、彈寄藏於
    D0449號保管箱中，嗣後再與王興台前往一信景美分社，共
    同將該槍、彈取出改寄藏於D0349號保管箱中，因認被告甲
    ○○係與被告高幸修共同寄藏上開槍、彈等語。惟查，被告
    甲○○知悉D0 449號保管箱原先所置放者為槍、彈，且受被
    告高幸修之託，而與王興台共同將上開槍、彈自D0449號保
    管箱移置寄藏於D0349號保管箱，均已如前述。而共同正犯
    之成立，必行為人間有犯意之聯絡及行為之分擔，公訴意旨
    雖認被告甲○○與被告高幸修間有共同寄藏槍彈之犯行，然
    本院遍查全卷，公訴人並未舉證證明被告甲○○與高幸修之
    間有如何之犯意聯絡及行為分擔，而共同將上開槍、彈寄藏
    在D0449號保管箱中。況王興台受託寄藏上開槍、彈，均係
    直接與被告高幸修聯繫，且王興台一再指稱於93年8月6日接
    獲被告高幸修之委託後，即直接至一信景美分社，事前未曾
    與被告甲○○聯繫等情（見臺灣士林地方法院93年度訴字第
    608號第62、78、115-116頁），可見本件並無證據可資證明
    被告甲○○有自己寄藏槍、彈之故意，或與被告高幸修有何
    寄藏槍彈之分擔行為。是本件被告甲○○所為，僅係因被告
    高幸修人在中國大陸，而受被告高幸修之託，持鑰匙將前述
    D0449號保管箱開啟，以方便王興台為被告高幸修寄藏槍彈
    ，應認僅能證明被告甲○○係基於幫助之犯意，而為寄藏槍
    彈之構成要件以外之行為。固非無見，惟查：刑法上之幫助
    犯，係對於犯罪與正犯有共同之認識，而以幫助之意思，對
    於正犯資以助力，且未參與實施犯罪行為者而言。亦即，如
    未參與實施犯罪構成要件之行為，且係出於幫助之意思提供
    助力，即屬幫助犯，然如所參與之行為，已屬犯罪構成要件
    之行為，即應論以共同正犯，綜觀本案被告甲○○所參與之
    行為，被告應高幸修之央求，持自己所保管之D0449號保管
    箱鑰匙，於93年8月6日中午12時許前往一信景美分社處與王
    興台會合，並出資協助王興台以其名義承租該社D0349號保
    管箱後，由甲○○與王興台一同進入該社之保管箱室，甲○
    ○將D0449號保管箱開啟後，因保管箱所置放之上開槍、彈
    過於沈重，即在王興台協助下，由甲○○將裝有前述槍、彈
    之2個黑色皮包自D0449號保管箱內取出，再由王興台放置於
    其甫開設之D0349號保管箱內，二人完成寄藏前述槍、彈之
    行為後，即各自離去，被告所參與之行為，就寄藏槍彈之保
    管箱，被告出錢，王興台出名一起租用，租用以寄藏槍彈之
    保管箱被告兩人均有參與，再就寄藏之行為，自D0449號保
    管箱內取出為被告所為，再交由王興台放置於其甫開設之
    D034 9號保管箱內，二人寄藏前述槍、彈之行為亦有共同完
    成之行為，應認已實際參與犯罪構成要件之行為，而非犯罪
    構成要件以外之行為，原審論處被告幫助犯，尚有未洽，檢
    察官上訴指摘及此，為有理由，且刑法第42條第2項易服勞
    役之折算標準，已於94年1月7日日修正公布，並於95年7月1
    日施行，此觀刑法施行法第10條之1規定自明，按刑法第2條
    第1項所謂「法律有變更」者，係指法律之修正或廢止之情
    形而言，法律以憲法第170條制定之刑事實體法為原則，程
    序法不在其內（司法院院字第1854號解釋參照）。而刑法第
    42條係屬刑事實體法，揆諸上開解釋意旨，自有刑法第2條
    第1項之適用。修正公布施行之易服勞役之折算標準而有變
    更，由修正前之銀元100元、200元、300元提高為新臺幣1,
    000元、2,000元、3,000元，自是新法所定之易服勞役折算
    標準較有利於被告，依新修正刑法第2條第1項規定：「行為
    後法律有變更者，適用行為時之法律。但行為後之法律有利
    於行為人者，適用最有利於行為人之法律。」，故原則上雖
    應適用行為時之法律，但行為後之法律有利於行為人者，應
    適用最有利於行為人之法律。」，故應適用行為後之新法第
    42條第3項規定諭知易服勞役之折算標準。原審未及比較新
    舊法之規定，尚有未洽，被告上訴否認犯行，雖無理由，但
    原判決既有可議，自應由本院將原判決撤銷改判。仍依上開
    法條論處。爰審酌：
    (一)被告甲○○素無前科，且有正當職業，生活狀況及品行均
    稱良好；(二)被告甲○○係高中畢業之學歷，在信用合作社任
    職已10餘年，智識程度非低；(三)被告甲○○與被告高幸修為
    夫妻關係，係因念於夫妻之情，始受被告高幸修之邀，持鑰
    匙開啟D0449號保管箱，協助王興台將上開槍、彈寄藏於D03
    49號保管箱之犯罪動機、目的與手段；(四)被告甲○○幫助寄
    藏之手槍，係制式手槍，且數量為2把，而配合各該手槍使
    用之子彈共計有40顆，數量頗鉅，均具殺傷力，對人身安全
    及社會治安均造成潛在之危害；(五)被告甲○○於警詢、偵訊
    及原審審理時均未能坦承犯行，惟僅因一時受丈夫之累，即
    需面臨最輕本刑5年以上有期徒刑重罪之審判，其事後否認
    犯行亦屬人情之常，尚難稱犯後態度不佳等一切情狀，量處
    如主文所示之刑，並就其中罰金刑部分諭知易服勞役之折算
    標準。扣案之手槍2把（含彈匣4個）及子彈30顆等物，均係
    屬違禁物，應依刑法第38條第1項第1款規定宣告沒收。另扣
    案具殺傷力之子彈10顆，因經內政部警政署刑事警察局於鑑
    定時全部試射，有該局鑑定書在卷可參，已非違禁物，爰不
    併予宣告沒收。
據上論斷，應依刑事訴訟法第369條第1項前段、第364條、299條
第1項前段、槍砲彈藥刀械管制條例第7條第4項、第12條第4項，
刑法第2條第1項、第11條前段、第28條、第55條、第42條第3項
、第38條第1項第1款判決如主文。
本案經檢察官姜貴昌到庭執行職務。
中    華    民    國    95    年    7    月    13    日
                  刑事第9庭   審判長法  官  官有明
                                    法  官  周盈文
                                    法  官  李文成
以上正本證明與原本無異。
如不服本判決，應於收受送達後十日內向本院提出上訴書狀，其
未敘述上訴之理由者並得於提起上訴後十日內向本院補提理由書
（均須按他造當事人之人數附繕本）。
                                    書記官  廖逸柔
中    華    民    國    95    年    7     月    13    日
附錄本案論罪科刑法條全文：
槍砲彈藥刀械管制條例第7條
未經許可，製造、販賣或運輸火砲、肩射武器、機關槍、衝鋒槍
、卡柄槍、自動步槍、普通步槍、馬槍、手槍或各類砲彈、炸彈
、爆裂物者，處死刑、無期徒刑或七年以上有期徒刑；處徒刑者
，併科新台幣三千萬元以下罰金。
未經許可，轉讓、出租或出借前項所列槍砲、彈藥者，處無期徒
刑或五年以上有期徒刑，併科新台幣一千萬元以下罰金。
意圖供自己或他人犯罪之用，而犯前二項之罪者，處死刑或無期
徒刑；處徒刑者，併科新台幣五十萬元以下罰金。
未經許可，持有、寄藏或意圖販賣而陳列第一項所列槍砲、彈藥
者，處五年以上有期徒刑，併科新台幣一千萬元以下罰金。
第一項至第三項之未遂犯罰之。
槍砲彈藥刀械管制條例第12條
未經許可，製造、販賣或運輸子彈者，處一年以上七年以下有期
徒刑，併科新台幣五百萬元以下罰金。
未經許可，轉讓、出租或出借子彈者，處六月以上五年以下有期
徒刑，併科新台幣三百萬元以下罰金。
意圖供自己或他人犯罪之用，而犯前二項之罪者，處三年以上十
年以下有期徒刑，併科新台幣七百萬元以下罰金。
未經許可，持有、寄藏或意圖販賣而陳列子彈者，處五年以下有
期徒刑，併科新台幣三百萬元以下罰金。
第一項至第三項之未遂犯罰之。


司法院資訊處製作；財團法人民間司法改革基金會備份。
